臺灣臺南地方法院臺南簡易庭民事判決
110年度南簡字第1479號
原      告  旺旺友聯產物保險股份有限公司

法定代理人  劉自明  
訴訟代理人  楊弘儒  
            高忠興  
            彭欣如  
被      告  羅曉惠  
上列當事人間請求侵權行為損害賠償事件，本院於民國110年12
月10日言詞辯論終結，判決如下：
    主      文
被告應給付原告新臺幣151,946元，及自民國110年9月2日起至清
償日止，按週年利率百分之5計算之利息。
原告其餘之訴駁回。 
訴訟費用新臺幣2,100元由被告負擔。
本判決原告勝訴部分得假執行。
    事實及理由
一、原告主張：訴外人林惠玲於民國108年9月29日17時33分許，
    駕駛訴外人林俶芬所有、原告承保之車牌號碼000-0000號自
    用小客車（下稱系爭車輛），行經臺南市○○區○○路000號前
    ，適被告駕駛車牌號碼00-0000號自用小客車，因未注意車
    前狀況碰撞系爭車輛(下稱系爭事故)。系爭車輛經送交中華
    賓士汽車股份有限公司台南廠(下稱賓士公司)修復，維修費
    用總計195,000元【計算式：工資32,669元＋烤漆22,317元＋
    零件140,014元】，原告已依保險契約賠付，爰依保險法第5
    3條第1項及侵權行為損害賠償之法律關係，提起本件訴訟，
    請求被告賠償等語。並聲明：被告應給付原告195,000元，
    及自起訴狀繕本送達翌日起至清償日止，按週年利率百分之
    5計算之利息(見調字卷第11頁)。
二、被告則以：伊在當下沒有辦法左轉、右轉，才自後撞上系爭
    車輛，伊知道是伊的錯，但是伊現在沒有能力給付這筆費用
    ，伊是低收入戶，請法院依法判決等語置辯，並聲明：原告
    之訴駁回（見本院卷第23、24頁）。
三、得心證之理由：
　㈠按因故意或過失，不法侵害他人之權利者，負損害賠償責任
    ；汽車、機車或其他非依軌道行駛之動力車輛，在使用中加
    損害於他人者，駕駛人應賠償因此所生之損害。但於防止損
    害之發生，已盡相當之注意者，不在此限；當事人主張有利
    於己之事實者，就其事實有舉證之責任，民法第184條第1項
    前段、第191條之2、第277條前段分別定有明文。經查：原
    告主張之上揭事實，業據提出道路交通事故當事人登記聯單
    、道路交通事故現場圖、系爭車輛之行車執照、賓士公司估
    價單、發票、理賠計算書、賠償給付同意書等件為證（見調
    字卷第15至31頁），並有臺南市政府警察局歸仁分局函送之
    系爭事故全卷資料（見調字卷第47至75頁）附卷可參，堪信
    為真，是原告主張被告應負侵權行為損害賠償責任，洵屬有
    據。
  ㈡又按不法毀損他人之物者，應向被害人賠償其物因毀損所減
    少之價額，民法第196條定有明文。又依該規定請求賠償毀
    損所減少之價額，得以修復費用為估定標準，但以必要者為
    限，例如修理材料以新品更換舊品，應予折舊（最高法院77
    年度第9次民事庭會議決議參照）。經查：
　⒈系爭車輛經送賓士公司修繕，修繕費用195,000元(含工資32,
    669元、烤漆22,317元、零件140,014元)乙節，有賓士公司
    估價單、發票、理賠計算書（見調字卷第21至29頁）為證，
    堪信為真。
　⒉系爭車輛係2018年12月即107年12月出廠（見調字卷第19頁之
    系爭車輛行車執照），距系爭事故發生之108年9月29日為10
    月，則計算系爭車輛材料零件之損害賠償數額時，自應扣除
    折舊部分始屬合理。再依行政院公布之固定資產耐用年數表
    及固定資產折舊率表，自小客車耐用年數為5年，依定率遞
    減法，每年折舊率為0.369，並依營利事業所得稅結算申報
    查核準則第95條第8項規定，固定資產提列折舊採用定率遞
    減法者，以1年為計算單位，其使用期間未滿1年者，按實際
    使用之月數相當於全年之比例計算之，不滿1月者，以1月計
    。是系爭車輛修復費用中零件部分扣除折舊後應為96,960元
    【計算式詳附表】，則系爭車輛因系爭事故所受損害，應以
    151,946元為合理【計算式：工資32,669元＋烤漆22,317元＋
    零件96,960元】。
  ㈢依上，被告就系爭事故應負侵權責任；系爭車輛回復原狀所
    需修理費用扣除折舊後所得請求之修復費用為151,946元，
    則原告於給付保險金後，所得代位請求者，僅限於上開損害
    額範圍，是本件原告得請求被告賠償之金額為151,946元。
四、從而，原告本於保險代位求償權及侵權行為損害賠償之法律
    關係，請求被告給付151,946元，及自起訴狀繕本送達翌日
    之110年9月2日起至清償日止，按週年利率百分之5計算之利
    息，為有理由，應予准許；逾此範圍之請求，即無理由，應
    予駁回。
五、本件事證已臻明確，兩造其餘攻擊防禦方法及證據，核與判
    決之結果不生影響，爰不一一論列，併此敘明。
六、本件係屬民事訴訟法第427條第1項所定訴訟適用簡易程序所
    為被告敗訴之判決，依同法第389條第1項第3款之規定，應
    依職權宣告假執行。
七、訴訟費用負擔之依據：民事訴訟法第79條。
中　　華　　民　　國　　110 　年　　12　　月　　 24 　日
                  民事第三庭   法    官　王淑惠
以上正本係照原本作成。
如對本判決上訴，須於判決送達後20日內向本院提出上訴狀。
如委任律師提起上訴者，應一併繳納上訴審裁判費。
中　　華　　民　　國　　110 　年　　12　　月　　 24 　日
                               書 記 官  洪凌婷　
附表
折舊時間           金額
第1年折舊值        140,014×0.369×(10/12)=43,054
第1年折舊後價值    140,014-43,054=96,960